【裁判字號】    97,訴,996
【裁判日期】    970711
【裁判案由】    毒品危害防制條例
【裁判全文】
臺灣基隆地方法院刑事判決               97年度訴字第996號
公  訴  人  臺灣基隆地方法院檢察署檢察官
被      告  乙○○
                      )
上列被告因毒品危害防制條例案件，經檢察官提起公訴（97年度
毒偵字第1360號），被告就被訴事實為有罪之陳述，本院合議庭
裁定由受命法官獨任進行簡式審判程序審理，判決如下：
    主  文
乙○○施用第一級毒品，累犯，處有期徒刑拾月，扣案之第一級
毒品海洛因（驗餘淨重零點零玖捌公克）沒收銷燬之，裝置上開
毒品之包裝袋壹個沒收。
    事實及理由
一、犯罪事實：
    乙○○因施用毒品案件，經本院裁定送觀察、勒戒後，認無
    繼續施用毒品之傾向，由臺灣基隆地方法院檢察署檢察官於
    民國87年7 月21日，以87年度偵字第2545號為不起訴處分確
    定後，又因施用毒品案件，由本院裁定送觀察、勒戒後，認
    有繼續施用毒品之傾向，先送強制戒治（91年5 月29日期滿
    ），並由上開檢察署檢察官於89年12月30日，以89年度毒偵
    字第2424號提起公訴，本院於90年4月4日，以90年度訴字第
    57 號判決判處處有期徒刑10月，該判決於同年5月10日確定
    ；再因施用毒品案件，經上開檢察署檢察官以90年度毒偵字
    第1326號提起公訴，本院於91年1 月24日，以90年度訴字第
    552號判決判處有期徒刑1年2月，該判決於同年2月15日確確
    定，上述二案於前揭強制戒治期滿後接續執行，於93 年5月
    5 日假釋期滿執行完畢；再因施用毒品案件，經上開檢察署
    檢察官提起公訴，本院於94年2月14日，以93年度訴字第832
    號判決判處有期徒刑8 月確定；復因施用毒品案件，經上開
    檢察署檢察官提起公訴，台灣台南地方法院以94度訴字第72
    2號判決判處有期徒刑1年、6月，應執行有期徒刑1年4 月確
    定；上述二案合併應執行有期徒刑2年，於96年2月11日執行
    完畢。詎其仍不知戒除毒癮，復基於施用第一級毒品海洛因
    之犯意，於97年4月26日下午1時許，在基隆市基隆火車站廁
    所內，以針筒注射之方式，施用海洛因一次；嗣於97年4月2
    7日15時10分許，在基隆市○○○路73巷4號前為警查獲，並
    扣得海洛因1包驗餘淨重0.098公克，且經採尿送驗結果，呈
    嗎啡陽性反應。
二、本件被告乙○○所犯者非為死刑、無期徒刑、最輕本刑為3
    年以上有期徒刑之罪或高等法院管轄第一審案件，其於準備
    程序進行中，先就被訴事實為有罪之陳述，經告知其簡式審
    判程序之要旨，並聽取公訴人、被告之意見後，本院業已依
    刑事訴訟法第273條之1 第1項之規定，裁定由受命法官獨任
    以簡式審判程序進行本案之審理。
三、認定事實所依據之證據及理由：
  (一)被告自白：被告於本院審理中自白其於前述時、地施用第一
    級毒品海洛因之犯行事實，其任意自白核與下列事證相符，
    應堪可採為證據。
  (二)尿液檢驗結果：台灣尖端先進生技醫藥股份有限公司濫用藥
    物檢驗報告乙紙，足證被告經警查獲後採集之尿液經檢驗結
    果，呈施用第一級毒品海洛因代謝後之嗎啡陽性反應。
  (三)扣案物證：扣案之海洛因1包驗餘淨重0.098公克，有交通部
    民用航空局航空醫務中心毒品鑑定書卷附卷可稽、裝置上開
    毒品之包裝袋1個可資佐證。
  (四)臺灣高等法院被告前案紀錄表在卷可按，足證被告確有如事
    實欄所載之觀察勒戒、強制戒治、徒刑執行等情形。
二、論罪及科刑之理由：
  (一)查海洛因係毒品危害防制條例所列管之第一級毒品，此為該
    條例第2條第2項第1 款所明定。核被告乙○○所為，係犯毒
    品危害防制條例第10條第1 項之施用第一級毒品罪，其持有
    第一級毒品之低度行為，應為施用第一級毒品之高度行為所
    吸收，不另論罪。
  (二)又被告前曾受事實欄所載有期徒刑之執行，有臺灣高等法院
    被告前案紀錄表在卷可稽，其於有期徒刑之執行完畢後，5
    年內故意再犯有期徒刑以上之罪，為累犯，應加重其刑。
  (三)本院審酌被告犯罪之動機，曾有施用毒品前科，仍再度施用
    毒品，惟犯罪後坦承犯行，且所犯之施用毒品犯行乃戕害自
    己身心健康，尚未危及他人等一切情狀，量處如主文所示之
    刑。
  (四)本案扣案之海洛因（驗餘淨重0.098 公克），經鑑定後，含
    有第一級毒品海洛因之成分，已如前述，應依毒品危害防制
    條例第18條第1 項宣告沒收銷燬之。另扣案之裝置上開毒品
    包裝袋1 個，為被告所有，供施用毒品所用之物，業據被告
    供承在卷，故應依刑法第38條第1項第2款之規定宣告沒收之
    。
據上論斷，應依刑事訴訟法第273條之1、第299條第1項前段，毒
品危害防制條例第23條第2 項、第10條第1項、第18條第1項，刑
法第11條前段、第47條第1 項、第38條第1項第2款，判決如主文
。
本案經檢察官甲○○到庭執行職務。
中    華    民    國    97    年    7     月    11    日
                  刑事第四庭法    官  齊潔
以上正本證明與原本無異。
如不服本判決應於收受本判決後10日內向本院提出上訴書狀，其
未敘述上訴理由者，並得於提起上訴後10日內向本院補提理由書
狀（均須按他造當事人之人數附繕本）「切勿逕送上級法院」。
中    華    民    國    97    年    7     月    11    日
                            書 記 官  王月娥
附錄論罪法條
毒品危害防制條例第10條第1項
施用第一級毒品者，處6月以上5年以下有期徒刑。


司法院資訊處製作；財團法人民間司法改革基金會備份。
